【裁判字號】    97,交簡上,274
【裁判日期】    980121
【裁判案由】    公共危險
【裁判全文】
臺灣板橋地方法院刑事判決           97年度交簡上字第274號
上  訴  人
即  被  告  甲○○
上列上訴人即被告因公共危險案件，不服本院97年度交簡字第46
30號中華民國97年9 月23日第一審判決（聲請簡易判決處刑案號
：97年度速偵字第3409號），提起上訴，本院管轄之第二審合議
庭判決如下：
    主  文
上訴駁回。
     事  實
一、甲○○明知服用酒類不能安全駕駛動力交通工具者，不得駕
    駛之，其自民國97年8 月13日21時許起至同日22時許止，在
    臺北縣三重市○○街某檳榔攤與友人飲酒，已達不能安全駕
    駛動力交通工具之程度，竟於飲酒甫結束後之同日22時20分
    許，從上址檳榔攤前，騎乘車牌號碼SDH-272 號輕型機車上
    路，欲將該機車騎到現場對面巷子停放。旋為警在臺北縣三
    重市○○街197 巷口攔檢查獲，於同日22時28分許對甲○○
    施以呼氣酒精濃度測試，測試值達每公升0.87毫克，始知上
    情。
二、案經臺北縣政府警察局三重分局報請臺灣板橋地方法院檢察
    署檢察官偵查後聲請以簡易判決處刑。
    理  由
一、上揭事實，業據被告甲○○迭於警詢、偵訊及本院審理時坦
    承不諱，並有酒精測定值紀錄表、刑法第185 條之3 案件測
    試觀察紀錄表、汽機車駕駛人酒後生理協調平衡檢測紀錄表
    、舉發違反道路交通管理事件通知單各1 件在卷可稽，足徵
    被告自白與事實相符，堪以採信。本案事證明確，被告犯行
    洵堪認定。
二、核被告甲○○所為，係犯刑法第185 條之3 服用酒類不能安
    全駕駛動力交通工具而駕駛罪。原審以被告犯行明確，依刑
    事訴訟法第449 條第1 項前段、第3 項、第454 條第2 項，
    刑法第185 條之3 、第42條第3 項前段，刑法施行法第1 條
    之1 第1 項，並審酌被告先前已有酒後駕車之前科紀錄，其
    明知酒精成分對人之意識能力具有不良影響，酒後駕車對一
    般往來之公眾及駕駛人自身皆具有高度危險性，既漠視自己
    安危，尤罔顧公眾安全，於服用酒類，酒後呼氣酒精濃度達
    每公升0.87毫克，已處於不能安全駕駛動力交通工具之狀態
    ，仍騎乘機車行駛於道路上，對交通安全所生之危害非輕，
    及犯後坦承犯行態度良好等一切情狀，判處被告罰金新臺幣
    7 萬元，並諭知如易服勞役之折算標準，其認事用法核無不
    合，量刑亦屬妥適。被告上訴意旨略以：伊當時騎車僅有騎
    一小段距離，原審判決量刑過重云云。惟按關於刑之量定，
    係實體法上賦予法院得為自由裁量之事項，倘其未有逾越法
    律所規定之範圍，或濫用其權限，即不得任意指摘為違法，
    以為上訴之理由（最高法院75年台上字第7033號判例意旨參
    照）。原審判決已認定被告當時騎車僅欲騎到現場對面巷子
    停放，亦即採信被告所稱當時僅有騎一小段距離之說法，而
    於審酌一切情狀後，於法定刑度內量處上揭刑罰，並未逾越
    客觀上之適當性、相當性及必要性之比例原則，難認有何違
    法或不當之處。從而，原審判決認事用法及量刑既均無違誤
    瑕疵可指，被告執持前詞提起本件上訴，自無理由，應予駁
    回。
據上論斷，應依刑事訴訟法第455 條之1 第1 項、第3 項、第36
8 條，判決如主文。
本案經檢察官謝岳龍到庭執行職務。
中    華    民    國    98    年    1     月    21    日
                      交通法庭  審判長法  官  陳鴻清
                                      法  官  劉安榕
                                      法  官  朱嘉川
以上正本證明與原本無異。
如不服本判決應於收受送達後10日內向本院提出上訴書狀，並應
敘述具體理由；其未敘述上訴理由者，應於上訴期間屆滿後20日
內向本院補提理由書（均須按他造當事人之人數附繕本）「切勿
逕送上級法院」。
                                      書記官  陳聖儒
中    華    民    國    98    年    2     月    6     日
附錄本案論罪科刑法條全文：
中華民國刑法第185條之3
服用毒品、麻醉藥品、酒類或其他相類之物，不能安全駕駛動力
交通工具而駕駛者，處1 年以下有期徒刑、拘役或科或併科15萬
元以下罰金。


司法院資訊處製作；財團法人民間司法改革基金會備份。
